臺灣高等法院刑事判決　　　　　　　　　 96年度上訴字第8號
上　訴　人
即　被　告　甲○○
上列上訴人因違反毒品危害防制條例案件，不服臺灣臺北地方法
院95年度訴字第1673號，中華民國95年12月4日第一審判決（起
訴案號：臺灣臺北地方法院檢察署95年度毒偵字第2556號、第25
95號），提起上訴，本院判決如下：
    主  文
上訴駁回。
    事  實
一、甲○○前因竊盜案件，先經本院以八十一年度上訴字第三七
    二號判處有期徒刑一年六月確定。又因違反肅清煙毒條例案
    件，經臺灣臺北地方法院以八十年度訴字第二一九六號判處
    有期徒刑三年十月，並經本院以八十一年度上訴字第二五四
    號駁回上訴確定。後因毀損及違反麻醉藥品管理條例案件，
    經臺灣臺北地方法院以八十三年度訴緝字第三三號分別判處
    有期徒刑五月、三月確定。上揭三罪經合併定應執行刑為四
    年五月後，甲○○再因違反槍砲彈藥刀械管制條例案件，經
    臺灣臺北地方法院以八十三年度訴字第九四一號判處有期徒
    刑一年六月確定。甲○○乃於民國八十三年一月二十八日入
    間接續執行上述五罪。嗣經假釋與撤銷假釋，又於八十八年
    八月二十日入監執行殘刑，終於九十三年十月二十二日縮刑
    期滿執行完畢。其又因施用毒品案件，經臺灣臺北地方法院
    以九十四年度毒聲字第三七０號裁定送觀察、勒戒後，認有
    繼續施用毒品之傾向，遂由臺灣臺北地方法院再以九十四年
    度毒聲字第五九一號裁定令入戒治處所施以強制戒治，且於
    九十五年五月二十四日因無繼續強制戒治之必要而執行完畢
    釋放，台灣台北地方法院檢察署檢察官乃以九十五年度戒毒
    偵字第七四號為不起訴處分確定。詎仍不知悔改，於強制戒
    治執行完畢後五年內，另行基於施用第一級毒品海洛因之犯
    意，於九十五年八月二日晚間在台北市萬華區之「獅子林大
    樓」內，以將第一級毒品海洛因摻入香菸內吸食之方式，施
    用第一級毒品海洛因一次。嗣經臺北市政府警察局萬華分局
    於九十五年八月三日通知其採尿送驗，經其同意而採尿送驗
    後始知上情。
二、案經台北市政府警察局萬華分局報告臺灣台北地方法院檢察
    署檢察官偵查後起訴。
    理  由
一、訊據被告甲○○矢口否認施用第一級毒品海洛因之犯行，辯
    稱：伊跟朋友打麻將的時候，朋友把摻有海洛因的香煙拿給
    我吸，是在不知情的情況才抽到摻有海洛因的香煙。惟查上
    開犯罪事實，業據被告甲○○於原審審理時坦承不諱。又被
    告於前述時、地為警查獲後，經警採集其尿液送驗結果，確
    呈嗎啡類陽性反應（施用毒品海洛因之代謝物），有應受尿
    液採驗人尿液檢體採集送驗紀錄表及台灣檢驗科技股份有限
    公司出具之濫用藥物尿液檢驗報告各一張在卷可稽，足見被
    告上開自白確與事實相符，應堪採信。末查，被告前因施用
    毒品案件，經臺灣臺北地方法院以九十四年度毒聲字第三七
    ０號裁定送觀察、勒戒後，認有繼續施用毒品之傾向，遂由
    臺灣臺北地方法院再以九十四年度毒聲字第五九一號裁定令
    入戒治處所施以強制戒治，嗣於九十五年五月二十四日因無
    繼續強制戒治之必要而執行完畢釋放，並由台灣台北地方法
    院檢察署檢察官以九十五年度戒毒偵字第七四號為不起訴處
    分確定等情，復有本院被告前案紀錄表、在監在押全國紀錄
    表及前述不起訴處分書各一份在卷可參。是被告於強制戒治
    執行完畢後五年內，再犯施用第一級毒品海洛因之犯行，事
    證明確，應堪認定。
二、核被告甲○○所為，係犯毒品危害防制條例第十條第一項之
    施用第一級毒品罪。被告施用第一級毒品前後，持有為供施
    用之第一級毒品之低度行為，應為施用之高度行為所吸收，
    不另論罪。再被告有如事實欄所載之犯罪科刑執行情形，有
    本院被告前案紀錄表、在監在押全國紀錄表各一份在卷可查
    ，其於受有期徒刑之執行完畢後，5年內再故意犯本件有期
    徒刑以上之罪，應依刑法第47條第1項規定論以累犯。
三、原審認被告罪證明確，適用毒品危害防制條例第十條第一項
    ，刑法第十一條前段、第四十七條第一項之規定，及審酌被
    告歷經強制戒治之矯治處遇後，仍無法戒除毒癮，顯見其毒
    癮不輕；惟被告之犯罪行為主要係戕害自身，並未直接積極
    損害他人之利益，且其犯罪之次數僅只一次，於犯罪後又坦
    承犯行，表示悔意，態度尚稱良好等一切情狀，量處有期徒
    刑七月，其認事用法及量刑，均無不合，被告上訴意旨，指
    摘原判決量刑過重云云，為無理由，其上訴應予駁回。
據上論斷，應依刑事訴訟法第368條，判決如主文。
本案經檢察官賴俊雄到庭執行職務。
中　　華　　民　　國　　96　　年　　1　　月　　 24　　日
　　　　　　　　　刑事第十六庭  審判長法　官  葉  騰  瑞
　　　　　　　　　　　　　　　　　    法　官  楊  貴  雄
　　　　　　　 　 　　　　　　　　　　法　官  莊  明  彰
以上正本證明與原本無異。
如不服本判決，應於收受送達後十日內向本院提出上訴書狀，其
未敘述上訴之理由者並得於提起上訴後十日內向本院補提理由書
（均須按他造當事人之人數附繕本）。
                                      書記官  周  素  秋
中　　華　　民　　國　　96　　年　　1　　月　　 24　　日
附錄：本案論罪科刑法條全文
毒品危害防制條例第10條
施用第一級毒品者，處 6 月以上 5 年以下有期徒刑。
施用第二級毒品者，處 3 年以下有期徒刑。
